# 请教版主，“公允价值变动损益”在资产负债表日需要转到“本年利润”吗？

提问人：jihuijun 时间：2017-04-21 17:13:06
“当处置交易性金融资产时，要将公允价值变动损益转入投资收益”。这里公允价值变动损益余额在资产负债表日已经转到本年利润了，那它为什么还要说转到投资收益呀

回答人：chenyiwei
公允价值变动损益也是利润表项目，所以期末结帐时要和其他损益类科目一样结转。至于处置时将累计公允价值变动损益转入投资收益，这只是为了使投资收益能够体现为处置价款与原始成本之间的差额，无其他意思。